【裁判字號】    97,交聲,2385
【裁判日期】    971231
【裁判案由】    聲明異議
【裁判全文】
臺灣高雄地方法院交通事件裁定        97年度交聲字第2385號
原處分機關  高雄市政府交通局
異  議  人
即受處分人  甲○○
      （原名胡昭慶）
上列異議人因違反道路交通管理處罰條例案件，對於高雄市政府
交通局於民國97年9 月19日所為之處分（高市交裁字第裁32-B00
000000號），聲明異議，本院裁定如下：
    主  文
異議駁回。
    理  由
一、原處分機關略以：異議人即受處分人甲○○（下略稱異議人
    ）於民國97年8 月15日凌晨5 時05分許，駕駛車號9909-XJ
    自用一般小客車，在高雄市○鎮區鎮○路旁為警盤查時，因
    拒絕接受酒精濃度測試之檢定，爰依道路交通管理處罰條例
    第35條第4 項規定，裁處異議人新台幣（下同）6 萬元罰鍰
    ，並吊銷駕駛執照，3 年內禁考等語。
二、異議意旨略以：異議人因聚會喝酒，酒後請友人乙○○開車
    送伊回前鎮區住處，乙○○將車輛停放於鎮○路○鎮○路路
    口前即自行離去，伊便在車上睡覺。未久員警將伊叫醒，伊
    立刻起身隨員警回前鎮派出所，警方要依酒後駕車處理，但
    因伊並無酒醉駕駛，僅係在車上休息睡覺，故懷疑警方有引
    導犯罪用意，因而拒絕酒測，為此依法聲明異議等語。
三、按汽車駕駛人，駕駛汽車拒絕接受酒精濃度測試之檢定者，
    處6 萬元罰鍰，並當場移置保管其車輛及吊銷其駕駛執照。
    又汽車駕駛人，曾依第35條第4 項前段之規定吊銷駕駛執照
    者，3 年內不得考領駕駛執照，道路交通管理處罰條例第35
    條第4 項前段、第67條第2 項分別定有明文。
四、經查：
  (一)本件異議人確於上揭時、地，經警盤查後帶同回派出所進行
    酒測檢定，而有拒絕酒測之行為，業據異議人自承在卷，核
    與證人即警員丙○○於本院證述相符，並有高雄市政府警察
    局高市警交字第B00000000 號舉發違反道路交通管理事件通
    知單、註記「拒測」之酒精濃度測試單、高雄市政府交通局
    97年9 月19日高市交裁字第裁32-B00000000號違反道路交通
    管理事件裁決書各1 份在卷可憑，堪信為實。
  (二)按道路交通管理處罰條例第35條授權警員實行酒精濃度測試
    檢定之規定，乃是基於警員執行交通稽查勤務之必要性所設
    ，警員固然不能毫無理由對駕駛人實施酒測，然只要有事實
    足認駕駛人有酒駕可能性，其發動門檻即已足備。依證人即
    警員丙○○於本院調查中具結證述，稱伊當天在派出所擔任
    備勤職務，同事唐春華、楊德沛擔任巡邏勤務，社區輔警通
    知在鎮○○鎮○路口有1 輛違規停車，唐春華、楊德沛趕往
    現場後發現異議人在車上，有酒味，遂將異議人帶回派出所
    ，經伊要求施以酒測，遭異議人拒絕等語觀之，員警因受理
    民眾報案異議人有違規停車之情事，因而前往小客車停放地
    點，又發現異議人在駕駛座上熟睡且身上有酒味，認情形有
    異而要求異議人配合進行酒測，程序尚無不法。
  (三)再者，衡諸異議人係在停放路旁之小客車駕駛座上熟睡，且
    引擎未關各情，均據異議人供承不諱，是小客車仍存有行進
    之可能，尤其在異議人酒後精神狀態、注意力均不佳，控制
    力亦減弱之情形下，對於行經之人車實存有潛在的危險，員
    警依客觀合理之判斷對於易生危害之交通工具進行盤查，並
    要求駕駛人接受酒精濃度測試之檢定，異議人自不得拒絕。
  (四)又本件異議人固以證人乙○○之證述，辯稱伊酒後並無駕車
    行為，惟異議人酒後在停放路旁、引擎未關之小客車駕駛座
    上熟睡，本即具有一定危險性，業如前述，且本件異議人係
    因「拒絕酒測」而遭裁罰，並非因酒駕行為而遭處罰，異議
    人既有拒絕酒測之行為，原處分機關據以裁罰，自屬有據，
    尚不得逕以證人乙○○之證述即為異議人有利之認定。
五、綜上所述，本件異議人違規事證明確，原處分機關依道路交
    通管理處罰條例第35條第4 項及同條例第67條第2 項之規定
    ，裁處異議人6 萬元之罰鍰，並吊銷其駕駛執照，3 年內禁
    考，核無違誤。異議人執前開情詞聲明異議，為無理由，應
    予駁回。
六、據上論斷，應依道路交通案件處理辦法第19條，裁定如主文
    。
中    華    民    國    97    年    12    月    31    日
                    交通法庭  法  官  王俊彥
如不服本裁定應於送達後5 日內向本院提出抗告狀。
以上正本證明與原本無異。
中    華    民    國    97    年    12    月    31    日
                              書記官  鄭永媚


司法院資訊處製作；財團法人民間司法改革基金會備份。
